

AYNAT CORTEZ

Desarrollador Web

- +505 8511-8328
- <u>aynatcm@gmail.com</u>
- https://aynatcortez.netlify.app
- Managua, Nicaragua

EDUCACIÓN

Ingeniería de sistemas

Universidad nacional de Ingeniería UNI-IES 2017 - 2021

HABILIDADES

- HTML
- CSS
- Javascript
- Php
- Tailwind CSS
- SASS
- Laravel
- Vue Js
- MySQL
- Trabajo en equipo

REFERENCIAS

Javier González

Desarrollador Full Stack

Telefono: +505 8777-6420

Correo: javieralfonso1999@hotmail.es

Melissa Mairena

Community Manager

Telefono: +505 8821-1043

Correo: melissamairen20@gmail.com

SOBRE MI

Hola! soy Aynat Cortez, un desarrollador web con amplia experiencia en el desarrollo web con WordPress, poseo fuertes habilidades en la resolución creativa de problemas y el cumplimiento de los plazos del proyecto. Mi experiencia abarca una amplia gama de lenguajes de programación, incluyendo HTML, CSS, así como JavaScript y PHP. Además, soy competente en frameworks modernos como Laravel y Vue

EXPERIENCIA

Ogilvy Nicaragua 2022 - 2023

Desarrollador Wordpress

Durante mi carrera profesional en Ogilvy Nicaragua, tuve la oportunidad de crecer y aprender constantemente. Mis principales tareas se centraron en el desarrollo de sitios web utilizando las tecnologías WordPress y PHP para satisfacer las necesidades de una amplia gama de clientes nacionales e internacionales.

IMGU 2020 - 2022

Desarrollador Wordpress Jr

IMGU me permitió experimentar de primera mano el mundo real del desarrollo web. Desde que me incorporé a la empresa, aporté nuevas ideas y soluciones con HTML y CSS al tiempo que aprendía todo lo posible de los demás miembros del equipo. En este puesto, fui responsable de implementar mejores métodos de trabajo, crear cpanels, instalaciones de WordPress, crear sitios web con elementor, gestionar servidores y resolver cualquier problema que surgiera en el proceso de producción del equipo o de la empresa

RECONOCIMIENTOS Y LOGROS

Nerdify 2023

Graduado Bootcamp Nerdify

Durante el curso demostré un compromiso dedicando tiempo y esfuerzo para adquirir conocimientos y habilidades en el campo de la programación, participé activamente en todas las actividades, ejercicios prácticos y retos propuestos. Conseguí ser uno de los 6 graduados del bootcamp donde participaron más de 20 alumnos

CONICYT 2020 & 2021

Concurso juvenil de aplicaciones moviles

Introduje la aplicación "Descubre Nicaragua", una aplicación web progresiva que destaca por su renovado diseño de interfaz y una cuidadosa elección de colores. Además, cuenta con útiles integraciones, como la función de indicaciones para llegar a destinos específicos y una galería visual de lugares destacados. Es un honor mencionar que esta aplicación obtuvo el tercer lugar en la categoría avanzada en 2021, así como el primer lugar en la categoría aficionado en 2020.